臺灣臺北地方法院民事裁定
110年度訴字第1603號
原      告  江昀璂



訴訟代理人  謝俊傑律師
被      告  江德世
            江亭輝
            江美玉
            江永世
共      同
訴訟代理人  王可文律師
複代理人    李璇辰律師
            林采緹律師
上列當事人間請求分割共有物事件，原告為訴之追加，本院就原
告追加之訴部分裁定如下：
    主  文
原告追加之訴駁回。
追加之訴訴訟費用由原告負擔。
    理  由
一、按訴狀送達後，原告不得將原訴變更或追加他訴，但請求之
    基礎事實同一、不甚礙被告之防禦及訴訟之終結者，不在此
    限，民事訴訟法第255條第1項第2款、第7款定有明文。又「
    請求之基礎事實同一者」，指變更或追加之訴與原訴之主要
    爭點有其共同性，各請求利益之主張在社會生活上可認為同
    一或關連，而就原請求之訴訟及證據資料於相當程度範圍內
    具有同一性或一體性，得期待於後請求之審理予以利用而言
    。
二、本件原告起訴主張兩造共有如附表所示之房屋與土地（下合
    稱系爭不動產），因兩造並無不能分割系爭不動產之約定，
    系爭不動產亦無不能分割之情事，然無法協議分割，爰依民
    法第823條第1項、第824條規定請求變價分割系爭不動產。
    嗣於本院審理時復主張兩造間就系爭不動產未有分管契約，
    被告江德世、江亭輝、江美玉（下稱江德世等3人）未經全
    體共有人同意即占有、使用系爭不動產，爰依民法第179條
    規定請求江德世等3人給付相當於租金之不當得利新臺幣（
    下同）25萬元及利息。
三、經查，被告已明示不同意原告追加訴訟（見本院卷第160頁
    ），且原告起訴時係主張兩造為系爭不動產共有人，因無法
    協議而請求分割系爭不動產，而追加之訴係主張江德世等3
    人無權占用系爭不動產、請求其等給付相當租金之不當得利
    ，兩者原因事實顯然不同，況且，江德世等3人固未爭執現
    居住於系爭不動產（見本院卷第71頁），然否認有何不當得
    利可言，抗辯其等並未拒絕原告使用系爭不動產，故原告並
    未受有損害等語（見本院卷第201頁），是以江德世等3人是
    否受有相當租金之不當得利？倘有，其等受有之利益若干？
    原告得否請求江德世等3人返還？皆有待兩造再為舉證、互
    為攻防，法院再調查證據後方可認定，難認原告所為訴之追
    加，無礙於被告之防禦、訴訟之終結，從而原告所為訴之追
    加，與首揭規定未合，應予駁回。
四、爰裁定如主文。　　 　　
中　　華　　民　　國　　111 　年　　1 　　月　　20　　日
                  民事第五庭  審判長法　官  匡  偉 
                                    法  官  何佳蓉
                                    法  官  陳乃翊
以上正本係照原本作成。
如對本裁定抗告須於裁定送達後10日內向本院提出抗告狀，並繳
納抗告費新臺幣1,000元。
中　　華　　民　　國　　111 　年　　1 　　月　　20　　日
                                    書記官  詹雅筠
附表
編號 種類 地號、建號 兩造權利範圍 兩造應有部分比例  1 土地 臺北市○○區○○段○○段00地號 原告：1165/172380 被告江德世：1165/172380 被告江永世：2330/172380 被告江亭輝：1165/172380 被告江美玉：1165/172380 原告：1/6 被告江德世：1/6 被告江永世：1/3 被告江亭輝：1/6 被告江美玉：1/6  2 建物  臺北市○○區○○段○○段000○號（門牌號碼臺北市○○區○○路0段00巷00號房屋） 原告：1/6 被告江德世：1/6 被告江永世：1/3 被告江亭輝：1/6 被告江美玉：1/6 原告：1/6 被告江德世：1/6 被告江永世：1/3 被告江亭輝：1/6 被告江美玉：1/6